

MON PROFIL

Après 10 ans d'activité en tant que Mécanicien, j'ai décidé de m'orienter vers le métier de développeur web, domaine qui me passionne. Après un diplôme de développeur web (bac+2), et le développement de plusieurs projet, je suis aujourd'hui à la recherche de nouvelles opportunités.





INFORMATIONS **PERSONNELLES**

31 05/06/1992

47 chemin de la maison neuve 03510 Molinet

06 46 32 82 35

bens.92@hotmail.fr

SOFT SKILLS

- Calme
- Organisé
- Adaptation rapide

CENTRE D'INTÉRÊT

- Nouvelles technologies
- Développement personnel (Communication non-violente, psychologie, pensées positives ...)
- Football (en club pendant 10 ans)

LANGUES

- Français
- Anglais

BENOIT DURAND

DÉVELOPPEUR WEB FRONT END

EXPÉRIENCES PROFESSIONNELLES

2020-2021 Openclassrooms

- Création de sites web statiques en HTML/CSS.
- Optimisation d'un site web existant (SEO + Accessibilité).
- Front end d'un site e-commerce en Javascript (+ exploitation API).
- Back end d'un site de critique culinaire, avec NodeJS, Express, et
- Création d'un réseau social d'entreprise avec Vue.is, NodeJS, MySQL et Sequelize.

2011-2020 Transports RAVE SA (71)

- Poste de Mécanicien de 2011 à 2020.
- Astreintes nuits et week-end (Dépannages sur routes).
- Gestion d'un atelier de 2018 à 2020.

HARD SKILLS























DIPLOMES

Développeur Web titre RNCP de niveau 5 (Bac+2)

2020 - 2021 Obtenu chez Openclassrooms:

- découper, assembler et intégrer tous les éléments d'une maquette graphique en HTML5 et CSS;
- animer les pages web avec CSS3 ;
- appliquer les standards du web et les normes en vigueur ;
- construire un site web fluide s'adaptant à tout type d'écran (web, smartphone et tablette);
- améliorer le référencement naturel en utilisant les balises selon leur
- faire réagir la page web en fonction des actions de l'utilisateur en JavaScript;
- se connecter à un service web pour exploiter des données tierces
- gérer les comptes utilisateurs ;
- concevoir un site maintenable grâce à la gestion des erreurs et
- créer, gérer et afficher le contenu d'une base de données.

BTS Après vente automobile

2012-2014 Obtenu au CFA automobile de Mâcon (71)

BAC Professionnel Maintenance des matériels

2010-2012 Obtenu chez les Compagnons du Devoir à Reims (51)